臺灣臺北地方法院民事判決
110年度訴字第2132號
原      告  
即反訴被告  台通光電股份有限公司

法定代理人  李慶煌  
訴訟代理人  鍾凱勳律師
            黃姝嫚律師
被      告  
即反訴原告  陳明展  

            陳吳月霞

共      同
訴訟代理人  林明勳律師
上列當事人間請求返還保證金事件，本院於民國111年7月15日言
詞辯論終結，判決如下：
    主      文
被告應連帶給付原告新臺幣陸萬元，及被告陳明展自民國一百一
十年一月二十三日起、被告陳吳月霞自民國一百一十年一月二十
七日起，均至清償日止，按年息百分之五計算之利息。
被告應給付原告新臺幣壹拾陸萬元，及自民國一百一十一年六月
八日起至清償日止，按年息百分之五計算之利息。
原告其餘之訴駁回。
訴訟費用由被告負擔百分之二十、連帶負擔百分之七，餘由原告
負擔。
本判決第一項於原告以新臺幣貳萬元為被告供擔保後，得假執行
。但被告如以新臺幣陸萬元為原告預供擔保，得免為假執行。
本判決第二項於原告以新臺幣伍萬肆仟元為被告供擔保後，得假
執行。但被告如以新臺幣壹拾陸萬元為原告預供擔保，得免為假
執行。
反訴被告應給付反訴原告新臺幣壹佰肆拾陸萬肆仟柒佰捌拾壹元
。
反訴原告其餘之訴駁回。
反訴訴訟費用由反訴被告負擔百分之十七，餘由反訴原告負擔。
    事實及理由
壹、程序部分：
一、按被告於言詞辯論終結前，得在本訴繫屬之法院，對於原告
    及就訴訟標的必須合一確定之人提起反訴；反訴之標的，如
    專屬他法院管轄，或與本訴之標的及其防禦方法不相牽連者
    ，不得提起，民事訴訟法第259條、第260條第1項分別定有
    明文。而所謂反訴之標的與本訴之標的及其防禦方法有牽連
    關係者，乃指反訴標的之法律關係與本訴標的之法律關係兩
    者之間，或反訴標的之法律關係與本訴被告作為防禦方法所
    主張之法律關係兩者之間，有牽連關係而言。即舉凡本訴標
    的之法律關係或作為防禦方法所主張之法律關係，與反訴標
    的之法律關係同一，或當事人雙方所主張之權利，由同一法
    律關係發生，或本訴標的之法律關係發生之原因，與反訴標
    的之法律關係發生之原因，其主要部分相同，均可認兩者間
    有牽連關係。查原告主張其向被告承租為新北市○○區○○段00
    0地號土地（下稱系爭土地），租約期滿，原告已將土地回
    復原狀並交還被告，被告卻拒不返還保證金；被告即反訴原
    告則於本件言詞辯論終結前之民國110年9月24日以反訴被告
    有違約情事，請求反訴被告給付違約金。經核，被告提起之
    反訴與原告所提本訴，均係基於租賃系爭土地所生之爭執，
    且其防禦方法互相牽連，復無民事訴訟法第260條所定不得
    提起反訴之情形，揆諸上開說明，被告提起本件反訴，於法
    尚無不合，應予准許。　　
二、次按訴狀送達後，原告不得將原訴變更或追加他訴，但擴張
    或減縮應受判決事項之聲明者，不在此限，民事訴訟法第25
    5條第1項第3款定有明文。經查，本件原告起訴時聲明原為
    ：「被告應連帶給付原告新臺幣（下同）660,000元，及自
    起訴狀繕本送達之翌日起至清償日止，按年息5%計算之利息
    。」，嗣於111年6月7日以民事擴張訴之聲明暨言詞辯論意
    旨狀變更聲明為：「被告應連帶給付原告820,000元，及其
    中660,000元自起訴狀繕本送達之翌日起，其餘160,000元自
    民事擴張訴之聲明暨言詞辯論意旨狀送達翌日起，均至清償
    日止，按年息5%計算之利息。」（見本院卷第363頁）。又
    反訴原告起訴時訴之聲明係請求反訴被告給付3,684,000元
    （見本院卷第231頁）。嗣於111年6月1日具狀變更請求金額
    為8,760,000元（見本院卷第349頁），核均屬擴張應受判決
    事項之聲明，應予准許。
貳、實體部分：
一、本訴部分：
  ㈠原告起訴主張略以：被告為系爭土地之所有權人，原告向被
    告承租系爭土地，並簽訂土地租賃契約（下稱系爭租約），
    約定租賃期間自108年1月1日起至109年12月31日止，保證金
    660,000元。租期屆滿後兩造協議不再續約，原告亦拆除所
    有水泥地面、隔牆及所有工作物、設備，將系爭土地回復至
    被告交付之農地空用狀態，且原告並未積欠租金、罰金、稅
    金等，詎被告卻以各種理由拒絕返還保證金，爰依系爭租約
    提起本件訴訟，請求被告連帶返還保證金。又原告僅須將系
    爭土地回復至「空地農用狀態」即為已足，「取得農用證明
    」不在系爭租約範圍內，而原告基於兩造協商時被告之授權
    代為申請農用證明，故委請他人於系爭土地上種植芭樂樹，
    代墊支出160,000元，此部分爰依民法第546條第1項請求被
    告償還等語，並聲明：㈠被告應連帶給付原告820,000元，及
    其中660,000元自起訴狀繕本送達之翌日起，其餘160,000元
    自民事擴張訴之聲明暨言詞辯論意旨狀送達翌日起，均至清
    償日止，按年息5%計算之利息。㈡願供擔保請准宣告假執行
    。
  ㈡被告則以：系爭租約於109年12月31日屆期，原告至遲應於斯
    時完成系爭租約第5條所定之義務。然原告於109年12月27日
    發函通知被告要求進行點交及發還保證金，被告至現場查看
    後，發現系爭土地上傾倒之泥土含有粗石礫、碎磚塊、垃圾
    等，無法供作農地使用，現場亦遺留塑膠管、電纜線、廢棄
    鐵網、水桶、水塔、保麗龍箱等廢棄物未清理；且現場原告
    傾倒之廢土高出原狀甚多，顯有未將地面柏油刨除即逕行傾
    倒廢土之疑慮。又現場存留之水泥牆為原告承租期間所搭建
    ，原告應拆除之，並應回復土地北側地界之鐵網圍籬與出入
    口鐵門（雙扇）。被告遂分別於109年12月28日、110年1月4
    日發函要求被告改善上述缺失，原告迄今仍未依約將系爭土
    地改善遷讓予被告，顯已違反系爭租約第5條第5項之義務，
    原告須依系爭租約第6條第1項、第9條約定給付違約金，故
    扣除原告應負擔之違約金後已無餘額，被告無返還保證金之
    義務等語，資為抗辯。並聲明：㈠原告之訴及假執行之聲請
    均駁回。㈡如受不利判決，願供擔保請准宣告免為假執行。
二、反訴部分：
  ㈠反訴原告起訴主張略以：系爭土地上仍遺留大量廢棄物、廢
    土，反訴被告未將系爭土地回復為農用狀態交還反訴原告，
    顯然違約，反訴原告自得依系爭租約第6條第1項向反訴被告
    請求違約金600,000元，並依系爭租約第9條約定，請求按反
    訴被告違約日數，每日24,000元計算之違約金，反訴原告僅
    就110年1月1日起至110年12月31日止期間之違約金共8,760,
    000元為請求等語，並聲明：反訴被告應給付反訴原告8,760
    ,000元。　　
  ㈡反訴被告則以：反訴被告交還系爭土地時確實符合系爭租約
    所定之農用狀態，亦已將系爭土地返還反訴原告占有。而系
    爭租約並未約明農用狀態應種植何種作物，反訴被告交還土
    地時不能可擅自代為種植，且反訴原告於110年12月28日起
    明示拒絕接受反訴被告提出於系爭土地先鋪設農業用土再種
    植作物之方式，並堅持反訴被告必須清除全部廢棄物及廢土
    ，方同意讓反訴被告鋪設農業用土及種植作物，其拒絕負擔
    容忍反訴被告進入系爭土地及舖土之義務。又系爭土地上之
    廢棄物均已移除，尚未拆除之水泥牆並非反訴被告所搭建，
    反訴被告無拆除之權利，故反訴被告已提出回復農用狀態之
    給付，反訴原告拒絕受領及履行其相對義務，致反訴被告無
    法完成回復農用狀態之義務，隨同導致反訴被告亦無法完成
    恢復鐵網圍籬及出入口鐵門之設置，此不可歸責於反訴被告
    ，反訴原告不得主張依系爭租約第9條請求按日計算之懲罰
    性違約金。另反訴被告承租系爭土地以來均係作為停車場使
    用，並無違反系爭租約第4條所指擅自建築或耕作之情形，
    亦無積欠租金等違約情事，並不構成系爭租約第6條第1項等
    語，資為抗辯。並聲明：反訴原告之訴駁回。
三、得心證之理由：
  ㈠本訴部分：
　⒈經查，兩造於107年11月28日簽訂土地租賃契約書，被告將將
    系爭土地出租予原告作為停放車輛使用，約定租期自108年1
    月1日起至109年12月31日止，每月租金260,000元，保證金
    為660,000元，租期屆滿後，兩造未再續約等情，為兩造所
    不爭執，並有系爭租約在卷可參（見本院卷第25頁至第31頁
    ），此部分之事實，堪以認定。
　⒉原告主張已依約將系爭土地回復原狀並交還予被告等語。被
    告則以尚未依約回復為農用狀態，原告不得請求返還違約金
    等語置辯。茲查：
　  ⑴按租賃定有期限者，其租賃關係，於期限屆滿時消滅；承
      租人於租賃關係終止後，應返還租賃物；有交付不動產義
      務之債務人，於債權人遲延後，得拋棄其占有，民法第45
      0條第1項、第455條前段、第241條第1項分別定有明文。
      而所謂返還租賃物，是指依債務本旨，向出租人移轉租賃
      物之占有而言。又姑不論上訴人有無交付、移轉占有系爭
      土地之行為，其迄未將該土地上之系爭建物等拆除，為原
      審確定之事實，顯未依債務本旨實行提出給付，依民法第
      235條前段之規定，應不生提出之效力，被上訴人即不負
      受領遲延之責任。是上訴人已拋棄系爭建物之權利及占有
      ，縱兼有拋棄系爭土地占有之意思，依上說明，亦不得據
      以謂其已返還系爭土地予被上訴人（最高法院92年度台上
      字第2145號判決意旨參照）。故占有人若僅消極拋棄對於
      土地之占有，尚難謂已符合返還土地之義務。
　　⑵系爭租約第9條前段約定：「本租賃契約期滿後，非經雙方
      合意另訂新的書面租賃契約，視為不再續租。乙方（即原
      告）應於租約期滿、或終止時，將租賃土地遷讓交還甲方
      ，不得藉詞任何理由，繼續使用本租賃土地，亦不得要求
      任何搬遷費用或其他名目之費用；……」；第5條第3項、第
      5項約定：「乙方於本租賃關係消滅即應遷出並將土地清
      理完整後交還甲方（即原告）……」、「……乙方於交還土地
      時，除工作物及設置之各項設備搬離外，應負責拆除水泥
      板隔牆及水泥柱、清除地面柏油、整平土地，回復土地為
      空地農用之狀態，並回復契約土地北側地界之鐵網圍籬與
      出入口鐵門（雙扇）後，返還甲方。」，可知兩造已明確
      約定系爭租約關係終止後，原告負有將系爭土地上設置之
      工作物、設備搬離、地面柏油刨除、水泥板隔牆、水泥柱
      拆除，及土地清理、整平完畢，並重新設置鐵網圍籬與出
      入口雙扇鐵門，回復為農用狀態後交還被告之義務，亦即
      原告應返還具上述狀態之系爭土地，方屬依債務本旨提出
      。
　　⑶原告固主張其已將系爭土地回復原狀返還被告云云，惟觀
      諸被告於109年12月28日寄發予原告之律師函所檢附照片
      （見本院卷第79頁至第121頁），可見廢棄雜物夾雜於泥
      土中，系爭土地現場遺有混凝土板、木製堆高板、水塔、
      電纜線、鐵網、塑膠桶、塑膠水管、鐵蓋等物未搬離，亦
      有部分柏油未刨除，更無架設鐵網圍籬及鐵門，且迄至本
      院前往系爭土地現場勘驗時，仍見現場有混凝土塊、廢金
      屬、柏油塊等廢棄物未清除，而鐵網圍籬及鐵門至111年6
      月7日仍未施作完成，此據原告訴訟代理人於本院111年6
      月7日言詞辯論期日陳述明確（見本院卷第359頁），益徵
      原告於租賃期滿時，未將系爭土地回復至系爭租約第5條
      第3項、第5項所定之狀態，其所提出之給付並不符合債之
      本旨，不生提出之效力，不得認原告已履行其返還租賃物
      之義務。
　  ⑷原告雖主張其部分契約義務無法履行係因被告不履行其容
      忍原告進入土地及舖土之義務，拒絕受領而自陷於受領遲
      延之狀態，回復農用與架設圍籬、鐵門亦有先後次序云云
      。然依被告於109年12月28日寄發予原告之律師函，被告
      係告知原告須將廢土及垃圾清運，並取得合法農用土地，
      經被告確認後，再填入系爭土地，核其語意並無拒絕原告
      進入系爭土地鋪設農業用土之意；且原告未依債之本旨提
      出返還之系爭土地，被告自得拒絕受領。又原告除搭建鐵
      網圍籬外，尚應在出入口處架設鐵門，應無礙大型車輛、
      機具進出，則原告上開主張，委無足取。另系爭租約第16
      條第3項段雖賦予被告得清理地上雜物並由原告負擔清理
      費用之權利，仍非得以此免除原告將系爭土地回復租約約
      定狀態之義務，或被告僅得依此條項對原告主張權利，更
      難據此逕謂系爭土地毋庸回復至特定狀態即可交還。至被
      告雖指稱系爭土地原為一片綠地，其上所堆置之廢土為原
      告所傾倒，水泥板隔牆、水泥柱係原告搭建云云，然按當
      事人主張有利於己之事實者，就其事實有舉證之責任，民
      事訴訟法第277條前段定有明文。而被告就系爭土地出租
      予原告時之原貌並未提出照片等相關證據為佐，且至本院
      言詞辯論終結前被告就上開所辯事實別無其他舉證提出，
      本院自得斟酌全辯論意旨，認定於何人於系爭土地上堆置
      廢土、搭蓋水泥板隔牆、水泥柱事實不明之不利益，歸由
      被告負擔，被告執詞所辯，礙難盡信。
 　 ⑸次按租賃關係消滅，出租人有返還押租金義務，承租人有
      返還租賃物義務。而按同時履行抗辯權，原則上固適用於
      具有對價關係之雙方債務間。然而，雖非基於具有對價關
      係之雙務契約而生之債務，其兩債務之對立，在實質上有
      牽連性者，基於法律公平原則，亦非不許其準用或類推適
      用關於同時履行抗辯之規定。押租金契約雖係附隨於租賃
      契約之別一契約，但二者在經濟上具有關連之同一關係，
      故押租金之返還義務與租賃物之返還義務實具有牽連性，
      應認得類推適用民法第264條規定主張同時履行抗辯（最
      高法院78年度台上字第1645號判決要旨參照），是如原告
      已將系爭土地回復約定之狀態時，被告即應負返還押金義
      務。查系爭租約第3條第2項約定：「保證金：新台幣陸拾
      陸萬元整，作為乙方履行本約義務之擔保……於租賃契約關
      係屆滿時遷讓交還土地後扣除其所積欠之租金、罰金、稅
      金、費用等租金債務後，由甲方無息返還……」；第16條第
      7項約定：「甲方二人就本約出租人之權利及義務，各成
      立連帶債權及連帶債務。」。本件原告嗣後已刨除地面柏
      油，將遺留在系爭土地上之混凝土板、木製堆高板、水塔
      、電纜線、鐵網、塑膠桶、塑膠水管、鐵蓋等物移除離，
      鐵網圍籬及鐵門亦已完成施作，並就系爭土地取得農用證
      明，此有原告於110年5月25日、111年7月13日提出之現場
      照片及新北市新莊區公所111年4月26日新北莊經字第1112
      315626號函檢附農業用地作農業使用證明書等件附卷可稽
      （見本院卷第165頁至第169頁、第341頁、第343頁、第40
      3頁、第405頁），則原告已完成將系爭土地回復至兩造約
      定之狀態交還予被告，原告復無積欠租金、稅金等情事，
      是原告請求被告連帶返還保證金660,000元，應屬有據。
      　　
　　⑹復按二人互負債務，而其給付種類相同，並屆清償期者，
      各得以其債務，與他方之債務，互為抵銷。抵銷，應以意
      思表示，向他方為之。其相互間債之關係，溯及最初得為
      抵銷時，按照抵銷數額而消滅，民法第334條第1項、第33
      5條第1項定有明文。原告於109年12月31日租約期滿時即
      應將租賃物回復約定狀態後返還被告，然原告於斯時並未
      完成系爭租約第5條第3項、第5項所定義務，原告提出之
      給付並不發生效力，業如前述，原告有違反系爭租約之情
      事甚明，而依系爭租約第6條第1項約定：「乙方違反上述
      第四條約定方法使用土地或有其他違約情形時，甲方得隨
      時終止契約，並得要求乙方支付新台幣陸拾萬元之懲罰性
      違約金。……」等語，被告自得請求原告支付違約金600,00
      0元，被告以此主張抵銷，核屬有據。是被告對原告所負
      上開返還保證金660,000元之債務，經以原告對被告所負
      上開違約金債務600,000元互為抵銷後，原告僅能請求返
      還保證金60,000元，逾此範圍之請求，則屬無據。　
　　⒊原告請求代為申辦農用證明所支出費用部分：
　　  ⑴按稱委任者，謂當事人約定，一方委託他方處理事務，
        他方允為處理之契約；受任人因處理委任事務，支出之
        必要費用，委任人應償還之，並付自支出時起之利息，
        民法第528條、第546條第1項定有明文。又依農業發展
        條例第3條第10款第1目規定，所謂農業用地，係指非都
        市土地或都市土地農業區、保護區範圍內，依法供農作
        、森林、養殖、畜牧及保育使用之土地；同條例第3條
        第12款規定，所謂農業使用係指農業用地依法實際供農
        作、森林、養殖、畜牧、保育及設置相關之農業設施或
        農舍等使用者。但依規定辦理休耕、休養、停養或有不
        可抗力等事由，而未實際供農作、森林、養殖、畜牧等
        使用者，視為作農業使用。次按申請案件經審查符合本
        條例第三條第十二款及本辦法第四條或第六條規定者，
        受理機關應核發農業用地作農業使用證明書。農業用地
        符合下列情形，且無第五條所定情形者，認定為作農業
        使用：農業用地實際作農作、森林、養殖、畜牧、保
        育使用者；其依規定辦理休耕、休養、停養或有不可抗
        力等事由而未使用者，亦得認定為作農業使用，農地農
        用證明辦法第11條、第4條第1款亦分別定有明文。查，
        被告於110年9月24日同意授權原告就系爭土地辦理申請
        農業用地作農業使用證明事宜（見本院卷第225頁），
        而依前揭規定，農業用地有無實際耕作為主管機關核發
        農用證明審查要件之一，則原告僱人於系爭土地上栽種
        芭樂樹支出160,000元，此有原告提出勞務業務外包契
        約書乙紙可查（見本院卷第377頁），核屬為被告處理
        申請農用證明事務所支付之必要費用，原告依民法第54
        6條第1項規定請求被告償還，洵屬有據。
　　  ⑵復按數人負同一債務，明示對於債權人各負全部給付之
        責任者，為連帶債務。無前項之明示時，連帶債務之成
        立，以法律有規定者為限，民法第272條定有明文。所
        謂連帶債務之發生，除當事人間有明示或默示之契約約
        定外，其他以有法律規定者為連帶債務發生之原因。此
        部分費用既係基於委任關係所生之費用，非被告因系爭
        租約所應負擔之出租人義務，當無系爭租約第16條第7
        項所定連帶責任約定之適用，亦無法律規定此類情形應
        負連帶責任，則原告請求被告應連帶給付委任費用160,
        000元，於法尚有未合。　
  ㈡反訴部分：　　
　⒈按當事人得約定債務人於債務不履行時，應支付違約金。違
    約金，除當事人另有訂定外，視為因不履行而生損害之賠償
    總額。其約定如債務人不於適當時期或不依適當方法履行債
    務時，即須支付違約金者，債權人除得請求履行債務外，違
    約金視為因不於適當時期或不依適當方法履行債務所生損害
    之賠償總額，民法第250條定有明文。又系爭租約第9條約定
    ：「本契約租賃期滿後，非經雙方合意另訂新的書面租賃契
    約，視為不再續租。乙方應於租約期滿、或終止時，將租賃
    土地遷讓交還甲方，不得藉詞任何理由，繼續使用本租賃土
    地，亦不得要求任何搬遷費用或其他名目之費用；乙方未即
    時遷出返還土地，甲方得向乙方請求自終止租約或租賃期滿
    之翌日起至遷讓完竣日止，每日新台幣24,000元之懲罰性違
    約金。」。查系爭租約之租賃期間於109年12月31日屆滿，
    反訴被告租期屆至時即應返還系爭土地，惟反訴被告未交付
    合於系爭租約所定狀態之系爭土地予反訴原告，尚不能認其
    已依系爭租約債之本旨履行返還租賃物之義務，經本院審認
    如前，而反訴被告迄至111年6月7日仍未完成鐵網圍籬與出
    入口雙扇鐵門之設置，足認反訴被告未返還系爭土地已逾一
    年，則反訴原告依系爭租約第9條約定請求自110年1月1日起
    至110年12月31日止之違約金，洵屬有據。
　⒉次按約定之違約金額過高者，法院得減至相當之數額，民法
    第252條定有明文。又違約金是否相當，應依一般客觀事實
    、社會經濟狀況及當事人所受損害情形，以為衡量之標準，
    若所約定之額數，與實際損害顯相懸殊者，法院自得酌予核
    減，並不因懲罰性違約金或賠償額預定性違約金而異（最高
    法院82年度台上字第2529號判決意旨參照）。查系爭租約第
    9條約定，如反訴被告未依約定期限返還土地時應按逾期天
    數計付違約金，其約定目的在強制反訴被告履行債務，並明
    白約定為懲罰性違約金。又審酌反訴被告未如期遷讓返還土
    地，致反訴原告無法使用收益系爭土地，其所受損害依社會
    通念為相當於租金之金額，暨兩造經濟情況、反訴原告所受
    損害程度、反訴被告所得利益及社會經濟狀況，兼衡以系爭
    土地位於新北市新莊區、地目為田，以及系爭土地之坐落位
    置、繁榮程度、經濟用途等一切情事，認兩造約定按日給付
    以24,000元計算之違約金確屬過高，應酌減本件違約金至以
    系爭土地申報總價8%計算，方為適當。而系爭土地面積為4,
    087平方公尺，於110年1月之申報地價為每平方公尺為4,480
    元（公告地價5,600元/平方公尺×80%＝4,480元/平方公尺）
    ，則反訴原告得請求違約金核減為1,464,781元（計算式：4
    ,480元/平方公尺×4,087平方公尺×8%＝1,464,781元，元以下
    四捨五入），應屬適當
四、綜上所述，本訴部分，原告依系爭租約請求被告連帶給付60
    ,000元，及自起訴狀繕本送達翌日即被告陳明展自110年1月
    23日起、被告陳吳月霞自110年1月27日起（見本院卷第39頁
    、第41頁），均至清償日止，按年息5%計算之利息；另依民
    法第546條第1項請求被告給付160,000元，及自民事擴張訴
    之聲明暨言詞辯論意旨狀送達翌日即111年6月8日起（見本
    院卷第361頁），至清償日止，按年息5%之利息，均有理由
    ，應予准許；逾此範圍之請求，則屬無據，不應准許。反訴
    部分，反訴原告依系爭租約第9條約定，請求被告給付違約
    金1,464,781元，為有理由，應予准許；逾此範圍之請求，
    為無理由，應予駁回。又就本訴原告勝訴部分，兩造分別陳
    明願供擔保請准宣告假執行或免為假執行，核無不合，爰分
    別酌定相當之擔保金額，予以准許。至本訴原告敗訴部分，
    其假執行之聲請失其依據，應予駁回。
五、本件事實已臻明確，兩造其餘之攻擊或防禦方法，及所援用
    之證據，經本院斟酌後，認為與判決基礎之事實並無影響，
    均不足以影響本裁判之結果，自無庸一一詳予論駁之必要，
    併此敘明。
六、訴訟費用負擔之依據：民事訴訟法第79條、第85條第2項。
中　　華　　民　　國　　111 　年　　8 　　月　　12　　日
                  民事第八庭    法  官  宣玉華
以上正本係照原本作成。
如對本判決上訴，須於判決送達後20日內向本院提出上訴狀。如
委任律師提起上訴者，應一併繳納上訴審裁判費。
中　　華　　民　　國　　111 　年　　8 　　月　　12　　日
                                書記官  林怡秀